最高法院刑事判決　　　　　　　　　　　　　　　　九十三年度台上字第五三四號
　　上　訴　人　甲○○
右上訴人因違反組織犯罪防制條例案件，不服台灣高等法院中華民國九十二年九月二
十三日第二審更審判決（九十二年度重少上更(三)字第一四三號，起訴案號：台灣板橋
地方法院檢察署八十八年度偵字第一四九五三號），提起上訴，本院判決如左：
    主  文
上訴駁回。
    理  由
按刑事訴訟法第三百七十七條規定：上訴於第三審法院，非以判決違背法令為理由，
不得為之。是提起第三審上訴，應以原判決違背法令為理由，係屬法定要件。且必須
依據卷內資料為具體之指摘，並足據以辨認原判決已具備違背法令之形式，始屬相當
。本件原判決依憑上訴人甲○○於警訊中供承其有參與天狗幫及聯義會等犯罪組織之
犯行，與證人朱芳志、陳守義、戴聖偉、黃柏欽、涂生弘等於警訊中證述上訴人確為
天狗幫及聯義會成員之事實，並據上訴人對於原判決附表一、二所示恐嚇取財之犯行
坦承不諱等情，而認定上訴人確有牽連犯恐嚇取財及參與犯罪組織之事實，已詳載其
所憑之證據及認定之理由，並以上訴人否認有加入犯罪組織之情事，辯稱：伊僅與傅
茂訓等人一起，但並未加入幫派云云，無非係避就之詞，不足採信，亦於理由欄內詳
加指駁說明，從形式上觀察，尚無違背法令之情形存在。上訴意旨略稱：原審就上訴
人參與犯罪組織自白部分之刑求抗辯，未予調查，且原判決對上訴人宣告強制工作三
年，有適用法則不當、理由不備、理由矛盾等違背法令。惟查上訴人於原審更一審時
，雖辯稱：其在松山派出所遭員警非法取供等語，但承辦員警簡曾傑已到庭否認有對
上訴人非法取供之情事，而上訴人在偵查、一審及原審上訴審中均未提出刑求抗辯，
且其於原審更一審提出刑求抗辯，亦無證據可資證明，應不足採。況原審於審理時，
就承辦員警簡曾傑到庭否認有對上訴人非法取供之筆錄，與證人朱芳志、陳守義、戴
聖偉、黃柏欽、涂生弘等於警訊證述上訴人確為天狗幫及聯義會成員之供詞，朗讀並
告以要旨於上訴人時，上訴人均答稱「無意見」（見原審更(三)卷第三八、三九頁）。
是原審就上訴人參與犯罪組織，警訊自白之刑求抗辯，並非未予調查及有理由不備之
情形。又上訴人參與犯罪組織後，繼續與其犯罪組織之成員，共同恐嚇取財迄民國八
十八年一月二十二日晚上被警查獲時，已年滿十八歲，並無少年事件處理法第七十八
條第一項規定「對於少年不得宣告褫奪公權及強制工作」之適用，原判決於理由內已
說明甚詳，則其對於上訴人論處參與犯罪組織罪刑，並依組織犯罪防制條例第三條第
三項，及司法院大法官會議釋字第五二八號解釋之意旨，宣告上訴人應於刑之執行完
畢或赦免後令入勞動場所強制工作三年，亦無適用法則不當或理由矛盾、理由不備之
情形。上訴意旨徒憑己見，就原審採證認事之職權行使，及原判決已明白論斷之事項
，任意指摘原判決違背法令，核與法律規定得為第三審上訴理由之違法情形，不相適
合，應認其此部分上訴為違背法律上之程式；另上訴人牽連犯恐嚇取財罪部分，係屬
刑事訴訟法第三百七十六條第六款所列之案件，既經第二審判決，依法不得上訴於第
三審法院，上訴人併予提出上訴，顯非法之所許，均應從程序上予以駁回。
據上論結，應依刑事訴訟法第三百九十五條前段，判決如主文。
中　　　華　　　民　　　國　　九十三　　年　　　二　　　月　　 十二 　　日
                              最高法院刑事第七庭
                                  審判長法官  莊　登　照
                                        法官  洪　明　輝
                                        法官  黃　一　鑫
                                        法官  魏　新　和
                                        法官  謝　俊　雄
      右正本證明與原本無異
                                              書  記  官
中　　　華　　　民　　　國　　九十三　　年　　　二　　　月　　 十七 　　日
                                                                        Ｌ